臺灣彰化地方法院民事裁定　
                                       110年度聲字第76號
聲請人  江尚權
                通訊地：彰化縣 ○○鄉○○路○段000號芆
相對人  江蜂  
上列當事人間，聲請停止執行，本院裁定如下：
    主    文
聲請人供擔保新臺幣222,517元後，本院110年度司執字第27291
號清償債務強制執行事件之強制執行程序，於本院110年度訴字
第873號確認債權不存在等事件訴訟終結確定前，應暫予停止。
    理    由
一、按強制執行程序開始後，除法律另有規定外，不停止執行。
    有回復原狀之聲請，或提起再審或異議之訴，或對於和解為
    繼續審判之請求，或提起宣告調解無效之訴、撤銷調解之訴
    ，或對於許可強制執行之裁定提起抗告時，法院因必要情形
    或依聲請定相當並確實之擔保，得為停止強制執行之裁定，
    強制執行法第18條定有明文。次按債務人主張支付命令上所
    載債權不存在而提起確認之訴者，法院依債務人聲請，得許
    其提供相當並確實之擔保，停止強制執行。亦為民事訴訟法
    第521條第3項所明定。另法院依強制執行法第18條第2項定
    擔保金額而准許停止強制執行之裁定者，該項擔保係備供債
    權人因停止執行所受損害之賠償，其數額應依標的物停止執
    行後，債權人未能即時受償或利用該標的物所受之損害額，
    或其因另供擔保強制執行所受之損害額定之，非以標的物之
    價值或其債權額為依據（最高法院87年度台抗字第529號、9
    1年度台抗字第429號裁定參照）。
二、聲請人聲請意旨略以：相對人以本院110年司促字第3485號
    支付命令聲請強制執行， 由本院民事執行處以110年度司執
    字第27291號清償債務強制執行事件受理進行中，聲請人非
    但已依民事訴訟法第521條第3項規定提起確認債權不存在之
    訴，併提起債務人異議之訴均由本院以110年訴字第873號確
    確認債權不存在等民事事件受理之，是依強制執行法第18條
    第2項及並第263號），依民事訴訟法第521條第3項規定，聲
    請供擔保停止執行等語。
三、經查，相對人為系爭執行事件之債權人，相對人以110年度
    司促字第3485號支付命令，向本院聲請清償債務強制執行，
    經本院民事執行處於民國110年7月5日核發執行命令等情，
    此有該執行命令附卷可參。聲請人以其業已向本院提起110
    年度訴字第873號確認債權不存在等事件為由，聲請裁定停
    止系爭執行事件之強制執行程序，業經調取上開執行卷宗及
    確認債權不存在事件等卷宗查閱屬實，聲請人聲請停止前開
    強制執行之程序，於法尚無不合。本院審酌相對人聲請強制
    執行之債權額為新臺幣（下同）1,027,000元，如停止執行
    未能即時受償預計所受之損害額，應為該數額按年息百分之
    5 計算之法定遲延利息。另參考各級法院辦案期限實施要點
    第2條規定，民事第一審、第二審及第三審案件辦案期限依
    序為1年4月、2年、1年，共計4年4月，是依前開執行債權額
    按法定利率及審理所需之預估時間，認本件相對人因聲請人
    聲請停止執行可能所受之損害應為222,517元【計算式：1,0
    27,000元×5％×4又1/3年＝222,517元，元以下四捨五入】，爰
    酌定本件擔保金額為222,517元。
四、依強制執行法第18條第2項、民事訴訟法第521條第3項，裁
    定如主文。 
中　　華　　民　　國　　110 　年　　9 　月　　11 　　日
                      民事第一庭      法  官   洪志賢
以上正本係照原本作成。
如對本裁定抗告須於裁定送達後10日內向本院提出抗告狀，並繳
納抗告費新臺幣1,000元。
中　　華　　民　　國　　110 　年　　9 　　月　　11　　日
                                      書記官  林嘉賢